臺灣高雄地方法院刑事判決　　　　　　　93年度訴字第2198號
公　訴　人　臺灣高雄地方法院檢察署檢察官
被　　　告　午○○　男　43歲.
選任辯護人　陳宏義律師
　　　　　　吳建勛律師
　　　　　　黃蘭英律師
被　　　告　丁○○　男　49歲.
　　　　　　己○○
共　　　同
選任辯護人　鄭國安律師
　　　　　　陳炳彰律師
　　　　　　吳麗珠律師
被　　　告　壬○○　男　27歲.
選任辯護人　許瑜容律師
　　　　　　柳聰賢律師
上列被告等因常業竊盜等案件，經檢察官提起公訴（93年度偵字
第12575 、16875 號），本院判決如下：
    主  文
午○○、丁○○、己○○共同以犯故買贓物之罪為常業，午○○
處有期徒刑年，丁○○處有期徒刑壹年肆月，己○○處有期徒
刑壹年。扣案行動電話貳支（分別含0000000000號、
0000000000號ＳＩＭ卡各壹枚）、扣案機車改裝工具
貳批及空氣壓縮機壹台均沒收之。
壬○○以犯故買贓物之罪為常業，處有期徒刑壹年肆月。又以犯
收受贓物之罪為常業，處有期徒刑拾月。應執行有期徒刑貳年。
午○○被訴常業竊盜部分無罪。
丁○○、己○○被訴常業收受贓物部分均無罪。
    事  實
一、午○○係高雄市○○區○○街三二號千輝機車行之負責人，
    明知真實姓名年籍不詳，綽號「阿明」或「明仔」之成年男
    子（下稱「阿明」）所出售之機車均係竊得之贓物，仍自民
    國九十三年一月間（起訴書誤載為九十年一月間）某日起，
    基於常業故買贓物之犯意，以事先告知原有竊盜犯意之「阿
    明」其欲故買之贓車車型，或由「阿明」竊車後再詢問其是
    否願意購買該型贓車之方式，用每輛機車新台幣（下同）四
    、五千元之價格向「阿明」購買贓車多次，並分別以日薪不
    詳、一千元之代價，僱用與其有常業故買贓物犯意聯絡之丁○○、己○○夫婦，由丁○○、己○○負責出面與「阿明」
    接洽購買贓車、取車付款等事宜，並均以之為業。己○○係
    使用其所有0000000000號行動電話與「阿明」聯
    絡購買贓車之事宜，另由丁○○出面承租高雄市旗津區上竹
    巷七之四號房屋作為改裝贓車之工廠。午○○於買得贓車後
    ，即向不知情之高雄市光興機車行、高雄縣鳳山市德修機車
    行等中古機車行購買相同車型之中古機車車牌及烙有引擎號
    碼之引擎外殼，將上開贓車及同車型之中古機車車牌、引擎
    外殼交給丁○○或委由丁○○、己○○交付予明知上開機車
    為贓車，有常業收受贓物犯意之壬○○收受並負責改裝，壬○○以此收受贓物為業。丁○○在前開改裝工廠內，將午○○購得之中古機車車牌及引擎外殼裝在前開故買之贓車上，
    改裝完成後由丁○○或己○○騎往午○○所承租之高雄市旗
    津區上竹巷七之四號對面之鐵皮屋、高雄市○○區○○街十
    四巷二四弄四號及商港街十四巷九二弄六號房屋內放置，遇
    有顧客至千輝機車行選購機車時，再由己○○前往上開車庫
    將改裝後之贓車騎至千輝機車行供顧客選購。壬○○則在其
    所開設位於高雄市旗津區○○○路四一五號之安勝機車行內
    以相同方法改裝，改裝完成後亦由丁○○或己○○送往上開
    三處車庫放置，由午○○出售，壬○○並得自午○○處取得
    每輛贓車四千元之改裝費，拆解下來之贓車車牌及引擎外殼
    則由壬○○分別持往海邊或垃圾堆丟棄。另壬○○亦明知「
    阿明」出售之機車均係竊得之贓物，仍基於故買贓物之犯意
    ，自九十三年一月間某日起，以每輛機車四千元至六千元不
    等之價格，向「阿明」購買贓車多次，且以之為業，並於自
    行改裝（將午○○所提供之中古機車車牌及引擎外殼裝在前
    開故買之贓車上）完成後，以每輛贓車八千元至一萬元不等
    之價格，出售予承前常業故買贓車犯意之午○○，午○○再
    另行出售，午○○並以其所有0000000000號行動
    電話與壬○○聯絡購買贓車之事宜。迄至九十三年六月二十
    八日止，壬○○共改裝完成贓車約三十輛，均出售或交給午
    ○○。嗣經警於九十三年六月二十八日，持搜索票搜索：(一)
    千輝機車行，扣得午○○所有0000000000號行動
    電話一支及己○○所有0000000000號行動電話一
    支；(二)安勝機車行，扣得已改裝完成之車號ＲＨＳ—一六一
    號輕型機車一輛；(三)高雄市旗津區上竹巷七之四號房屋，扣
    得機車改裝工具一批、ＳＤＧ—二七八號輕型機車車牌一面
    、ＳＢ一○ＣＢ—一○二四八五號引擎外殼一個；(四)高雄市
    旗津區上竹巷七之四號對面之鐵皮屋，扣得機車改裝工具一
    批、空氣壓縮機一台及機車十輛（車號分別為ＬＸＲ－三六
    六、ＮＩＧ－一五七、ＡＲＦ－三六七、ＧＺＥ－八六○、
    ＫＶＸ－五○五、ＫＴＳ－七五二、ＢＸＥ－四八八、ＭＡ
    Ｂ－一三一、ＨＲＱ－四一○、ＩＴＺ－○六一號，均為普
    通重型機車）；(五)高雄市○○區○○街十四巷二四弄四號房
    屋，扣得機車二十四輛（包括車號為ＰＴＹ－九一九、ＬＺ
    Ｇ－九六二、ＫＧＤ－三二一、ＹＷＸ－八九八、ＨＦＱ－
    三六五、ＧＤＧ－五九○、ＯＡＵ－九三六、ＯＯＢ－二四
    二、ＯＡＺ－三一八、ＨＱＲ－二二二、ＯＧＲ－四三二、
    ＪＰＣ－三四三、ＭＫＱ－七五一、ＫＶＬ－五三七、ＮＩ
    Ｙ－一五九號之普通重型機車十五輛，及車號為ＲＡＬ－七
    二○、ＲＡＨ－九五三、ＵＭＵ－八五六、ＹＮＵ－一一三
    、ＶＹＪ－三九八、ＴＶＬ－六一五、ＵＡＤ－四八三、Ｄ
    ＮＮ－五七一、ＳＪＯ－二一九號之輕型機車九輛）；(六)高
    雄市○○區○○街十四巷九二弄六號房屋，扣得機車二十二
    輛（車號分別為ＡＸＲ－六九七、ＩＵＯ－五八六、ＨＹＺ
    －一八七、ＩＷＬ－五五八、ＬＸＷ－九六一、ＯＡＢ－一
    二七、ＧＥＬ－四三二、ＩＶＩ－一一三、ＫＢＫ－三七二
    、ＣＦＭ－九三○、ＡＰＶ－二二六、ＨＳＰ－五二一、Ａ
    ＹＫ－○三六、ＩＵＺ－四二一、ＬＹＪ－三四三、ＪＫＮ
    －三一二、ＭＫＰ－四六六、ＨＲＶ－○五二、ＭＵＱ－七
    三六、ＧＧＢ－七一五、ＫＶＺ－○九一、ＫＺＱ－七六七
    號，均為普通重型機車）。並拘獲午○○、壬○○及己○○
    三人，由壬○○帶同警員前往高雄市旗津區大汕頭冰行對面
    海面打撈丟棄之贓車車牌及引擎外殼，陸續撈獲ＺＣＭ—六
    二八號機車車牌一面、如附表所示之引擎外殼十二個，而查
    悉上情。
二、案經高雄市政府警察局移請臺灣高雄地方法院檢察署檢察官
    偵查起訴。
    理  由
壹、有罪部分：
一、訊據被告壬○○就上揭犯罪事實坦承不諱，而被告午○○、
    丁○○、己○○則矢口否認有何常業故買贓物之犯行，被告
    午○○辯稱：伊只有向壬○○購買已經改裝好之贓車，沒有
    以之為常業，也沒有直接向「阿明」買贓車來改裝云云；被
    告丁○○辯稱：伊沒有受僱於午○○，向「阿明」接洽購買
    贓車事宜，也沒有負責改裝贓車云云；另被告己○○辯稱：
    伊受僱於午○○，是幫他照顧父親、整理家務及牽贓車來洗
    ，沒有負責接洽購買贓車事宜或把贓車牽去給壬○○改裝並
    牽回來云云。經查：
（一）按被告以外之人於檢察事務官、司法警察官或司法警察調
      查中所為之陳述，與審判中不符時，其先前之陳述具有較
      可信之特別情況，且為證明犯罪事實存否所必要者，得為
      證據，刑事訴訟法第一百五十九條之二定有明文。查本案
      被告己○○、午○○分別於九十三年六月二十八日、二十
      九日警詢時所為之陳述，與其在本院審理中到庭所為之陳
      述並不相符，本院審酌本案係於九十三年六月二十八日下
      午查獲，而被告己○○、午○○係分別於同日二十一時五
      十分許、翌日（二十九日）十時四十分許接受警詢，與本
      案查獲時間相距極近，其陳述之真實性尚未經其他利害關
      係人請託、威脅、利誘或以其他方式進行干預，亦尚無時
      間、機會預先編造一套合理之說詞掩蓋事實，其陳述應最
      接近真實；是顯見其先前於警詢中所為之陳述，具有較可
      信之情況，且為證明其他被告犯罪事實所必要，依刑事訴
      訟法第一百五十九條之二之規定，自得為證據。再按被告
      以外之人於審判外之陳述，雖不符前四條之規定，而經當
      事人於審判程序同意作為證據，法院審酌該言詞陳述或書
      面陳述作成時之情況，認為適當者，亦得為證據。當事人
      、代理人或辯護人於法院調查證據時，知有第一百五十九
      條第一項不得為證據之情形，而未於言詞辯論終結前聲明
      異議者，視為有前項之同意。刑事訴訟法第一百五十九條
      之五亦有明文。查被害人辰○○、甲○○、巳○○、癸○○、辛○○、卯○○、寅○○、未○○、丑○○、丙○○
      、戊○○、乙○○、林敬曾分別於九十三年六月三十日
      、七月一日、二日、六日、十四日、二十一日接受警方詢
      問，其向司法警察所為之言詞陳述，公訴人、被告及辯護
      人知其有刑事訴訟法第一百五十九條第一項不得為證據之
      情形，均未於言詞辯論終結前聲明異議，視為同意作為證
      據，且依該言詞陳述作成時之情況，亦無違背法令所定程
      序之處，是本院認適當作為證據，合先敘明。
（二）被告丁○○自承有出面承租高雄市旗津區上竹巷七之四號
      房屋之事實，而被告壬○○除於警訊、偵查及本院審理中
      迭次供承伊自九十三年一月間某日起至同年六月二十八日
      止，確有收受被告午○○交付之贓車（機車），約收受二
      十五輛，伊將午○○所提供之中古機車車牌及引擎外殼裝
      在前開贓車上後，再將改裝完成之贓車交還午○○出售，
      並向被告午○○收取每輛四千元之改裝費，另伊亦曾直接
      付錢給「阿明」，向「阿明」購買其偷來之機車，約買了
      五輛，改裝後再賣給午○○，每輛可賺差價四千元（含改
      裝成本在內）等語外，復於本院審理時以證人身分具結證
      稱：伊有在改造贓車，贓車有時是己○○牽來的，有時是
      「阿明」牽來的，己○○是受午○○的指示牽贓車來給伊
      改裝，改裝完伊向午○○收改裝費，午○○的贓車是向「
      阿明」買的，午○○有時候會告訴車手他要買什麼樣車型
      的車，「阿明」竊取機車後便與己○○或丁○○聯絡，將
      贓車送到丁○○的改造工廠改造（改裝），有一部份則由
      己○○牽到伊店裡給伊改裝，丁○○也曾經牽贓車來給伊
      改裝過，伊曾聽「阿明」說過車子還有在交丁○○，丁○○也親自跟伊說過有在改車等語（見本院九十四年六月二
      日審判筆錄）。
（三）另被告午○○曾於九十三年六月二十九日警詢時供稱：「
      （問：提示九十三年六月廿八日廿一時四十五分壬○○所
      製作之第一次警詢筆錄第四頁稱：「午○○為該竊車及改
      造變造（俗稱借屍還魂）集團老闆，己○○及丁○○也都
      是按照午○○所指示交代，由車手（明仔）竊取機車後，
      便與己○○或丁○○聯絡，由其二人負責接洽贓車事宜，
      之後再將贓車送至丁○○改造工廠（高雄市旗津區上竹巷
      七之四號）進行改造變造或有時贓車數量過於龐大，午○○會將一部份贓車叫員工己○○牽至我店內（安勝機車行
      ）進行改造變造，改造變造完成後再由己○○或丁○○將
      改造變造完成之贓車牽至千輝機車行內清洗，清洗完後再
      由己○○及丁○○牽至其車庫（高雄市旗津區上竹巷七之
      四號對面鐵皮屋、高雄市○○區○○街十四巷二十四弄四
      號、高雄市○○區○○街十四巷九十二弄六號）等三處停
      放，等有消費者要購買機車時才叫其員工己○○及丁○○
      至該三處車庫內，將機車牽至千輝機車行供消費者挑選購
      買」，你作何解釋？）壬○○所供稱均屬實。」、「（問
      ：提示九十三年六月廿八日廿一時四十五分壬○○所製作
      之第一次警詢筆錄第六頁稱：「都是由午○○去購買後提
      供給我後再下去改造變造贓車。我於九十三年一、二月份
      開始幫午○○改造變造贓車。我幫午○○改造變造贓車約
      有三十部，至於己○○、丁○○二人我不清楚，我還沒幫
      午○○開始改造變造贓車時，他們二人已是他店內的員工
      」，你做何解釋？）壬○○所供稱沒錯，他幫我改造變造
      之機車約卅部。」等語（見警一卷第十三頁至第十五頁）
      ，並於同日檢察官訊問時供承：不知道「阿明」真實姓名
      ，是經壬○○介紹認識，有時伊有指定車款，有時「阿明
      」偷到手後再問伊需不需要等語（見偵一卷第九頁）。而
      被告己○○亦於九十三年六月二十八日警詢時供述：伊是
      午○○僱用的員工，約於九十三年元月間開始至千輝機車
      行工作，每日薪資一千元，工作性質是聽午○○之指揮交
      代，將竊車車手所竊得之機車牽至改造工廠借屍還魂，再
      將改好之機車牽至倉庫存放，若有客人要買車就從倉庫將
      改造完成之機車牽至千輝機車行給客人看等語（見警一卷
      第五一頁）。且於警詢中，警員提示九十三年六月十一日
      被告己○○（綽號東嫂）與壬○○電話通話內容談及請己○○通知其夫丁○○至特定地點收受車手竊取之贓車並交
      付車款之監聽譯文（見警一卷第二○三頁），質之己○○
      有無幫午○○將車手竊得之贓車牽至改造工廠，被告己○○亦自承：伊知道竊車車手交給伊之機車係贓車等語明確
      （見警一卷第五三頁）。而被告己○○於九十三年六月十
      二日又於電話中與被告壬○○聯絡接贓事宜，亦有該日監
      聽譯文附卷可按（見警一卷第二○四頁）。此外，復有現
      場搜索查獲照片六張、房屋租賃契約書一份附卷，及如事
      實欄所示之行動電話二支、機車五十六輛（其中ＩＶＩ－
      一一三號機車業經發還被害人辰○○）、機車改裝工具二
      批、ＳＤＧ—二七八號輕型機車車牌一面、ＳＢ一○ＣＢ
      —一○二四八五號引擎外殼一個、空氣壓縮機一台及ＺＣ
      Ｍ—六二八號機車車牌一面扣案可稽（至如附表所示之引
      擎外殼均已發還各被害人），且ＩＶＩ－一一三號普通重
      型機車及如附表所示之引擎外殼分別為辰○○及如附表所
      示之被害人失竊之物等事實，業據被害人辰○○、甲○○
      、巳○○、癸○○、辛○○、卯○○、寅○○、未○○、
      丑○○、丙○○、戊○○、乙○○、林敬於警詢時指訴
      明確，並有贓物認領保管單十三份附卷可憑，堪認屬實。
      而被告午○○雖辯稱扣案之改造工具並非機車改造工具，
      只是用來噴漆之工具，惟前開改造工具內含各式活動扳手
      、螺絲起子、鉗子、電鑽、沙輪機、鐵鎚等物，有照片五
      張在卷可考，若僅供噴漆使用，衡情不致含有上開活動扳
      手等物，故被告午○○所辯不足採信，前開扣案之改造工
      具應屬機車改造工具（拆卸並裝上機車車牌、引擎外殼）
      無誤。綜上各節相互以觀，足認被告午○○曾於九十三年
      一月間某日起至同年六月二十八日止，分別向「阿明」及
      壬○○故買未經改裝或改裝完成之贓車，並僱用被告丁○○、己○○夫婦，由丁○○、己○○負責出面接洽購買贓
      車、取車付款等事宜，買入未經改裝之贓車後，再交由丁○○或壬○○改裝，改裝完成之贓車即於千輝機車行出售
      。另被告壬○○則除收受並改裝被告午○○交付之贓車外
      ，亦有自行向「阿明」故買贓車，改裝後再出售予被告午
      ○○之行為。
（四）被告丁○○固辯稱伊承租高雄市旗津區上竹巷七之四號房
      屋，是為了給其小舅子（己○○之弟）使用，後來小舅子
      沒有來用，伊沒有在該房屋內改裝贓車，伊有時住在高雄
      ，有時會回鄉下（雲林縣口湖鄉）住云云，被告己○○亦
      於本院審理時以證人身分為相同之證述。然查，前開房屋
      內經警查獲放有一批機車改造工具，已如前述，且經本院
      將被告己○○、丁○○隔離訊問後，被告己○○證述：「
      （丁○○承租上竹巷七之四號做什麼？）給我弟弟用，因
      為他娶了一個大陸老婆，說要來高雄發揮，他後來又說要
      去台北了。」、「（你說上竹巷七之四號是租來給你弟弟
      使用，他有沒有來住？）沒有住過，他說在高雄住不慣，
      要去台北發展。」、「（既然你弟弟沒有住，為何不退租
      ？）我們有打算退租，但我先生跑回鄉下去釣魚，打算回
      來再退租。」、「（上竹巷七之四號租金何人支付？）我
      先生。」、「（不是你弟弟嗎？）他先前有拿一個月的租
      金，後來我說不用了。」、「（你弟弟的租金是拿給你，
      還是拿給你先生？）他拿給我，我拿給我先生。他是拿一
      萬元給我。」等語；被告丁○○卻陳稱：「（你租上竹巷
      七之四號做何使用？）要讓我的小舅子居住。」、「（後
      來他有沒有過來住？）沒有，他要照顧我岳母，住在雲林
      。」、「（租金何人支付？）我付，付了一個月的租金，
      一個月的押金。」、「（既然是要租給你小舅子住的，為
      何不是由他來支付租金？）他剛去大陸娶老婆，沒有錢。
      」、「（你小舅子請你幫他租房子，他沒有拿錢給你嗎？
      ）我是他姊夫，才三千元而已。」、「（你小舅子既然沒
      有來住，為何不退租？）已經租了一個多月，如何退租。
      」等語（均見本院九十四年六月三十日審判筆錄）。就租
      到房屋後己○○之弟為何沒有來住（是去台北發展或留在
      雲林照顧其母）、有沒有付過租金給丁○○、丁○○有無
      打算退租等租屋重要事項，被告丁○○、己○○所為陳述
      內容相互矛盾、差異甚大，顯見被告丁○○辯稱前開房屋
      是租來給己○○之弟使用云云及被告己○○同此之證述，
      與事實不符，係屬事後卸責或迴護附和之詞，均不足採信
      。至證人丁○○（與被告丁○○姓名相同）固曾到庭證稱
      ：伊是被告丁○○的朋友，被告丁○○大約每年三、四月
      到十月間，都會回雲林縣口湖鄉找伊一起去釣魚，大約一
      個月會住在口湖一星期至十天，其他時間就回高雄住，就
      是在高雄、口湖間來來去去等語（見本院九十四年六月二
      日審判筆錄）。惟證人丁○○前開證言僅能證明被告丁○○於每年三、四月至十月間，每個月會在雲林縣口湖鄉居
      住一星期至十天等事實，尚難憑以認定被告丁○○未住在
      口湖鄉之期間，均無受僱於被告午○○，共同故買贓物並
      改裝贓車之行為，故證人丁○○所為證言不足據為對被告
      丁○○有利之認定。
（五）綜上所述，被告午○○、丁○○、己○○前揭所辯，均係
      事後卸責之詞，不足為採，本件事證明確，被告午○○、
      丁○○、己○○有上揭故買贓物之犯行、被告壬○○有上
      開故買、收受贓物之犯行，均堪認定，應予依法論科。
二、按刑法第三百四十九條第二項之寄藏贓物，係指受寄他人之
    贓物，為之隱藏者而言（最高法院三十年非字第五七號判例
    意旨參照），而收受贓物罪為贓物罪之概括規定，凡與贓物
    罪有關，不合於搬運、寄藏、故買、牙保贓物，而其物因他
    人財產犯罪已成立贓物之後，有所收受而取得持有者均屬之
    。是寄藏贓物罪之成立，須行為人主觀上有受寄他人之贓物
    ，為之隱藏之犯意。本件被告壬○○自被告午○○處取得贓
    車來改裝，其主觀上雖已知為贓物，但其目的在於為午○○
    改裝贓車，以便賺取改裝費用（每輛四千元），而非為保管
    及隱藏，蓋壬○○於改裝贓車完畢後，即將贓物歸還，主觀
    上並無代為保管、隱藏贓物之犯意，故被告壬○○為改裝贓
    車賺取費用而收受贓物之行為，不應成立寄藏贓物罪，而應
    成立收受贓物罪。又按刑法上所謂常業犯，指反覆以同種類
    行為為目的之社會活動之職業性犯罪而言，至於犯罪所得之
    多寡，是否恃此犯罪為唯一之謀生職業，則非所問，縱令兼
    有其他職業，仍無礙於該常業犯罪之成立，最高法院八十五
    年台上字第五一○號著有判例可資參照。本件被告午○○開
    設千輝機車行，自九十三年一月間某日起至同年六月二十八
    日止，反覆故買、改裝贓物（贓車）並出售，已故買數十輛
    贓車，且被告午○○亦自承每出售一輛贓車可賺三、四千元
    ，而千輝機車行每月收入約一、二萬元左右等語（見本院九
    十四年六月三十日審判筆錄），被告丁○○、己○○則受僱
    於被告午○○，向午○○領取薪資，負責出面接洽故買贓車
    事宜，丁○○並負責改裝贓車以便出售之工作；另被告壬○○則開設安勝機車行，於上開期間內亦反覆故買、收受贓物
    （贓車），改裝後出售或交給被告午○○，每輛贓車可淨賺
    三千餘元（見本院九十四年六月三十日審判筆錄），揆諸前
    揭判例意旨，被告四人既以前開方式反覆為故買贓物或收受
    贓物之犯行，又恃以為生，縱使被告午○○、壬○○另有替
    顧客修理機車等之其他營業收入，不以故買贓物、收受贓物
    為唯一之謀生職業，仍屬以故買或收受贓物為常業。是核被
    告午○○、丁○○、己○○所為，均係犯刑法第三百五十條
    、第三百四十九條第二項常業故買贓物罪；被告壬○○所為
    ，係犯刑法第三百五十條、第三百四十九條第二項之常業故
    買贓物罪，及同法第三百五十條、第三百四十九條第一項常
    業收受贓物罪。被告午○○、丁○○、己○○就上揭常業故
    買贓物犯行，有犯意聯絡及行為分擔，均為共同正犯。被告
    壬○○所犯上開二罪間，犯意各別，罪名不同，應分論併罰
    。公訴意旨固認被告壬○○與被告午○○、丁○○、己○○
    就常業故買贓物之犯行有犯意聯絡及行為分擔，應為共同正
    犯云云，然查，被告壬○○關於常業故買贓物部分之犯行，
    係其向「阿明」購買贓車後，加以改裝而出售予被告午○○
    ，前已敘明，被告壬○○既然係自行向「阿明」購買贓車，
    改裝後始出售，則其所犯常業故買贓物犯行，與被告午○○
    、丁○○、己○○間顯無犯意聯絡及行為分擔可言，公訴意
    旨誤認被告壬○○就此部分之犯行與被告午○○等三人有共
    犯關係，尚有未洽，附此敘明。爰審酌被告均值青壯，不思
    以正當方式獲取財物，竟貪圖私利，反覆收購或收受他人竊
    得之贓車以改裝販售，並以之為常業，造成被害人不易尋回
    失物，對被害人權益損害甚鉅，且犯罪時間持續將近半年，
    改裝出售之贓車至少有二、三十輛，而被告午○○負責出售
    改裝後之贓車並藉此取得利潤，就上揭犯行處於主導地位，
    被告丁○○、己○○則受僱於被告午○○，係處於協助地位
    ，其中被告丁○○除與己○○一同出面接洽購買贓車事宜外
    ，尚有參與改裝贓車之行為，涉案情節較己○○嚴重，並念
    被告四人均無經法院論罪科刑之前科，素行尚佳，及被告壬○○犯後坦承犯行，態度良好，而午○○坦承部分犯行、己○○曾坦承部分犯行，及各被告犯罪動機、目的、手段、犯
    罪所得等一切情狀，分別量處如主文所示之刑，被告壬○○
    部分並定應執行之刑。
三、扣案之0000000000號行動電話一支（含ＳＩＭ卡
    一枚）屬被告午○○所有，0000000000號行動電
    話一支（含ＳＩＭ卡一枚）屬被告己○○所有，業據渠等於
    警詢時自承在卷，而被告午○○係使用上開0000000
    000號電話與被告壬○○聯絡，接洽購買贓車、取車事宜
    ，另己○○亦使用0000000000號電話與「阿明」
    聯絡，接洽向「阿明」購買贓車事宜，有「阿明」行動電話
    （號碼為0000000000號）九十三年五、六月通聯
    紀錄、九十三年六月十八日、二十三日壬○○、午○○通話
    監聽譯文表各一份在卷可稽，上開行動電話二支（分別含0
    000000000號、0000000000號ＳＩＭ卡
    各一枚）既屬被告午○○或己○○所有，且供本件犯罪所用
    之物，自應依刑法第三十八條第一項第二款規定沒收之。又
    扣案之機車改裝工具二批、空氣壓縮機一台，均為被告午○○所有且供本件犯罪所用之物，亦應依刑法第三十八條第一
    項第二款規定沒收之。至扣案如事實欄所示之車號ＲＨＳ—
    一六一號輕型機車等機車五十七輛、ＺＣＭ—六二八號機車
    車牌一面、如附表所示之引擎外殼十二個等物，均為被告故
    買之贓物，非屬被告所有，而扣案之0000000000
    號、0000000000號行動電話、鑰匙三串、ＳＤＧ
    —二七八號輕型機車車牌一面、ＳＢ一○ＣＢ—一○二四八
    五號引擎外殼一個等物，固均屬被告午○○所有，惟並無證
    據證明該等物品與被告午○○、丁○○、己○○本件常業故
    買贓物之犯行有何關連，均不予宣告沒收，附此敘明。
貳、無罪部分：
一、公訴意旨略以：被告午○○意圖為自己不法之所有，自八十
    九年三月間起，與「阿明」共謀竊取機車為業，謀議以竊取
    機車加以改裝後出售之方式謀利，丁○○、己○○等人明知
    午○○取得之機車均係竊得或購得之贓物，亦與之共謀收受
    贓物機車，並改裝出售謀利，共組改裝贓車出售之集團，以
    之為業。又自九十年一月間起，午○○遇有顧客要求購買之
    車型，即指示「阿明」下手竊取同型之機車，再由「阿明」
    依午○○指示之車型下手行竊，或由「阿明」就其已竊得之
    機車詢問午○○是否符合顧客要求之車型，如有竊得午○○
    指示或中意之車型，即由「阿明」將該等機車送往千輝機車
    行交由午○○收受，午○○並另行購買相同車型之中古機車
    車牌及引擎外殼，交給丁○○或壬○○改裝，改裝完成後由
    丁○○或己○○將贓車騎往午○○備妥之車庫放置，遇有顧
    客要購買機車時，再由丁○○或己○○至車庫將機車騎往千
    輝機車行供顧客選看。因認被告午○○涉犯刑法第三百二十
    二條、第三百二十條第一項之常業竊盜罪嫌，被告丁○○、
    己○○另涉犯刑法第三百五十條、第三百四十九條第一項常
    業收受贓物罪嫌。
二、按犯罪事實應依證據認定之，無證據不得推定其犯罪事實。
    又不能證明被告犯罪者，應諭知無罪之判決，刑事訴訟法第
    一百五十四條第二項、第三百零一條第一項前段分別定有明
    文。次按事實之認定，應憑證據，如未能發現相當證據，或
    證據不足以證明，自不能以推測或擬制之方法，以為裁判基
    礎（最高法院四十年台上字第八六號判例參照）。
三、本件公訴人認被告午○○涉犯常業竊盜犯行、被告丁○○、
    己○○涉犯常業收受贓物犯行，無非係以：（一）被告壬○○之自白及證言；（二）被告午○○之自白、陳述；（三）
    被告己○○之自白；（四）被害人辰○○、甲○○、巳○○
    、癸○○、辛○○、卯○○、寅○○、未○○、丑○○、丙○○、戊○○、乙○○、林敬、子○○、吳妲妮之指訴；
    （四）搜索扣押筆錄、扣押物品目錄表、搜索現場照片及贓
    物領據等件，資為論罪依據。
四、訊據被告午○○、丁○○、己○○均堅詞否認有何常業竊盜
    或常業收受贓物之犯行，被告午○○辯稱：伊只有故買贓物
    ，並未與「阿明」共同竊盜等語；被告丁○○、己○○辯稱
    ：伊沒有收受贓物等語。經查：
（一）被告午○○部分：被告午○○固曾以事先告知「阿明」其
      欲故買之贓車車型之方式，向「阿明」購買其所竊得之贓
      車，已如前述，惟被告壬○○曾於警詢、本院審理時自承
      係因被告己○○有向其提及被告午○○欠缺車手（竊車之
      人），伊就把自己認識之車手「阿明」介紹給他們等語（
      見警一卷第三九頁、本院九十四年六月二日審判筆錄），
      堪認「阿明」在認識被告午○○之前，即有為自己不法之
      所有而竊盜之犯意，並非因受午○○之指示始生竊盜之犯
      意，況被告午○○即使事先告知「阿明」其欲故買之贓車
      車型，目的亦僅在表明其有故買某項特定車型贓車之意願
      ，尚難憑以認定被告午○○此時即與「阿明」成立常業竊
      盜罪之犯意聯絡，更難謂被告午○○就「阿明」於特定時
      、地竊取某特定機車之犯行有何共同謀議之行為。至公訴
      人所提上開搜索扣押筆錄等論罪依據，均僅能證明被告午
      ○○確有常業故買贓物之犯行，無從僅因被告午○○提供
      銷贓管道，向「阿明」故買贓車，即認其與「阿明」有常
      業竊盜之犯意聯絡或行為分擔。
（二）被告丁○○、己○○部分：被告丁○○、己○○係受僱於
      被告午○○，負責出面與「阿明」接洽購買贓車、取車付
      款等事宜，被告午○○向「阿明」購買贓車後，將贓車交
      給丁○○或由丁○○、己○○交給被告壬○○負責改裝，
      改裝完成後由丁○○或己○○騎往午○○所承租之車庫內
      放置，遇有顧客至千輝機車行選購機車時，再由己○○前
      往上開車庫將改裝後之贓車騎至千輝機車行供顧客選購等
      事實，均如前述，則被告丁○○、己○○既與被告午○○
      基於常業故買贓物之犯意聯絡，參與出面取（贓）車付款
      之構成要件行為，同為常業故買贓物之共同正犯，渠二人
      在買入贓車後，復將買得之贓車交給被告壬○○改裝，並
      將改裝完成之贓車取回放置於前開車庫，遇有顧客要購買
      機車時至車庫將贓車騎往千輝機車行供顧客選看，或被告
      丁○○取得贓車加以改造等行為，均屬故買贓物後處分贓
      物之行為，並無另行成立常業收受贓物罪之餘地。
五、綜上所述，公訴人所提出之證據尚不足以證明被告午○○除
    有常業故買贓物之犯行外，與「阿明」有何常業竊盜（竊取
    機車）之犯意聯絡或行為分擔；而被告丁○○、己○○已構
    成與被告午○○共同常業故買贓物之犯行，渠等買入贓車後
    加以處分之行為，並無另行成立常業收受贓物罪之餘地。此
    外，復查無其他積極證據足資認定被告午○○、丁○○、己○○除前開認定之有罪部分外，尚有公訴人所指之常業竊盜
    或常業收受贓物之犯行，此部分既不能證明其犯罪，揆諸前
    開法條之規定，依法自應為被告午○○被訴常業竊盜部分及
    被告丁○○、己○○被訴常業收受贓物部分均無罪之諭知。
據上論斷，應依刑事訴訟法第二百九十九條第一項前段、第三百
零一條第一項前段，刑法第二十八條、第三百五十條、第三百四
十九條第一項、第二項、第五十一條第五款、第三十八條第一項
第二款，罰金罰鍰提高標準條例第一條前段，判決如主文。
本案經檢察官庚○○到庭執行職務。
中　　華　　民　　國　　94　　年　　7 　　月　　14　　日
                  刑事第六庭    審判長法  官  蔡國卿
                                      法  官  陳君杰
                                      法　官  楊筑婷
以上正本證明與原本無異。
如不服本判決，應於收受送達後10日內向本院提出上訴書狀。
中　　華　　民　　國　　94　　年　　7 　　月　　14　　日
　　　　　　　　　　　　　　　　　    書記官  林雯琪
附錄本案論罪科刑法條
刑法第三百四十九條
收受贓物者，處三年以下有期徒刑、拘役或五百元以下罰金。
搬運、寄藏、故買贓物或為牙保者，處五年以下有期徒刑、拘役
或科或併科一千元以下罰金。
因贓物變得之財物，以贓物論。
刑法第三百五十條
以犯前條之罪為常業者，處六月以上五年以下有期徒刑，得併科
三千元以下罰金。
附表：壬○○帶同警方打撈而得之機車引擎外殼（均已發還各被
      害人）
┌──┬──────┬─────┬───────────┐
│編號│引擎號碼    │被害人姓名│失竊時間地點          │
├──┼──────┼─────┼───────────┤
│一  │3XG266928   │甲○○    │93年1月10日22時許，在 │
│    │            │          │高雄市新興區○○○路六│
│    │            │          │八之二號附近          │
├──┼──────┼─────┼───────────┤
│二  │ET354419    │巳○○    │93年1月2日19時許，在高│
│    │            │          │雄縣鳳山市○○○路三八│
│    │            │          │一號前                │
├──┼──────┼─────┼───────────┤
│三  │ER251202    │癸○○    │92年9月27日17時許，在 │
│    │            │          │高雄市新興區○○○路五│
│    │            │          │十號附近              │
├──┼──────┼─────┼───────────┤
│四  │5FP234368   │辛○○    │91年12月20日18時許，在│
│    │            │          │高雄縣旗山鎮○○路六三│
│    │            │          │六號麥當勞附近        │
├──┼──────┼─────┼───────────┤
│五  │SD20AB100136│卯○○    │93年1月10日19時30分許 │
│    │            │          │，在高雄市○鎮區○○路│
│    │            │          │29號附近              │
├──┼──────┼─────┼───────────┤
│六  │5NW413469   │寅○○    │93年1月24日11時45分許 │
│    │            │          │，在高雄市○○區○○街│
│    │            │          │二七三號附近          │
├──┼──────┼─────┼───────────┤
│七  │SA20DA112293│未○○    │93年1月6日14時30分許，│
│    │            │          │在高雄市前鎮區○○○路│
│    │            │          │一五七號附近          │
├──┼──────┼─────┼───────────┤
│八  │SA25AC110191│丑○○    │93年1月26日12時10分許 │
│    │            │          │，在高雄市○○區○○路│
│    │            │          │四二號附近            │
├──┼──────┼─────┼───────────┤
│九  │SA20EC507558│丙○○    │93年2月1日19時許，在台│
│    │            │          │南市○區○○○路一段八│
│    │            │          │二號附近              │
├──┼──────┼─────┼───────────┤
│十  │4CW010799   │戊○○    │92年2月14日15時許，在 │
│    │            │          │高雄市○○區○○街小港│
│    │            │          │醫院旁                │
├──┼──────┼─────┼───────────┤
│十一│5NW306636   │乙○○    │93年1月1日21時許，在高│
│    │            │          │雄縣鳳山市○○路一○○│
│    │            │          │號前                  │
├──┼──────┼─────┼───────────┤
│十二│4TE316052   │林敬    │92年9月18日7時許，在高│
│    │            │          │雄市三民區○○○路一九│
│    │            │          │二號附近              │
└──┴──────┴─────┴───────────┘
